sv: Specifikationer för redskapsställ: Justerbara avdelare; Expanderbar; Magnetisk; Roterande bas; Sektionerad; Självdränerande; Halksäker botten; Väggmonterbar; Vikt-saldo; Annat
fi: Keittiövälinetelineen ominaisuudet: Säädettävät jakajat; Laajennettavissa; Magneettinen; Pyörivä alusta; Osioitu; Itsetyhjentyvä; Liukumaton pohja; Seinään kiinnitettävä; Tasapainotettu; Muu
bg-BG: Характеристики на държача за прибори: Регулируеми разделители; Разгъващ се; Магнитно; Въртяща се основа; На отделни части; Самоотцеждане; Дъно, устойчиво на хлъзгане; Стенен монтаж; Баласиращо теглото; Друго
fr: Caractéristiques du porte-ustensiles: Séparateurs réglables; Extensible; Magnétique; Base rotative; Compartimenté; Auto-drainant; Base antidérapante; Support mural; Équilibré en poids; Autre
cs: Vlastnosti držáku na kuchyňské potřeby: Nastavitelné přepážky; Nastavitelné; Magnetické; Otočná základna; Přihrádkové; Odkapávač; Protiskluzové dno; Nástěnné; Váhově vyvážený; Jiné
th: คุณสมบัติของที่ใส่อุปกรณ์ครัว: ตัวแบ่งช่องแบบปรับได้; ขยายได้; แม่เหล็ก; ฐานหมุนได้; แบบมีช่องแบ่ง; ระบายน้ำอัตโนมัติ; ฐานกันลื่น; ติดผนัง; ถ่วงน้ำหนัก-สมดุล; อื่นๆ
da: Redskabsholders egenskaber: Justerbare opdelere; Kan udvides; Magnetisk; Roterende base; Opdelt; Selvdrænende; Skridsikker bund; Vægmonterbar; Vægtbalanceret; Andet
pt-PT: Características do suporte para utensílios: Divisórias ajustáveis; Expansível; Magnético; Base giratória; Com divisórias; Autodrenagem; Base antiderrapante; Para montagem na parede; Equilibrado por peso; Outro
vi: Tính năng của giá cắm dụng cụ: Điều chỉnh được vách chia; Có thể mở rộng; Từ tính; Đế xoay; Chia thành từng đoạn; Tự thoát nước; Đáy chống trượt; Điện thoại gắn tường; Cân bằng trọng lượng; Khác
it: Caratteristiche del portautensili: Divisori regolabili; Espandibile; Magnetico; Base rotante; Sezionato; Autodrenante; Fondo antiscivolo; A parete; Peso-saldo; Altro
sk-SK: Funkcie držiaka na kuchynské náčinie: Nastaviteľné rozdeľovače; Výsuvný; Magnetický; Otočná základňa; Členený; Samoodvodňovací; Protišmyková spodná časť; Možnosť montáže na stenu; Hmotnostne vyvážený; Iné
zh-CN: 餐具架功能: 可调隔板; 可伸缩; 磁吸式; 旋转底座; 分隔式; 自沥水; 防滑底部; 壁挂式; 配重平衡; 其他
en: Utensil holder features: Adjustable dividers; Expandable; Magnetic; Rotating base; Sectioned; Self-draining; Slip-resistant bottom; Wall-mountable; Weight-balanced; Other
nb: Funksjoner på bestikkholderen: Regulerbare skillevegger; Utvidbar; Magnetisk; Roterende base; Seksjonert; Selvdrenerende; Sklisikker bunn; Veggfestbar; Vektbalansert; Annet
ro-RO: Caracteristicile suportului de ustensile: Cu separatoare reglabile; Extensibil; Magnetic; Bază rotativă; Compartimentat; Cu scurgere automată; Fund antiderapant; Montare pe perete; Echilibrat; Altele
hr-HR: Značajke držača kuhinjskog pribora: Podesivi razdjelnici; Proširivi; Magnet; Rotirajuća baza; Pregrađeno; Samostalno ispuštanje vode; Dno otporno na klizanje; Montaža na zid; Uravnotežena težina; Ostalo
zh-TW: 餐具架功能: 隔板可調; 可擴張; 磁性; 旋轉底座; 分區; 自排水; 防滑底部; 壁掛式; 重量平衡; 其他
sl-SI: Značilnosti držala za pripomoček: Nastavljive pregrade; Razširljiv; Magnetno; Vrtljivo podnožje; Razdeljeno; Samoodvodnjavanje; Nedrseče dno; Montaža na steno; Uravnotežena teža; Druga
pt-BR: Características do porta-utensílios: Divisórias ajustáveis; Expansível; Magnética; Base giratória; Seccionado; Autodrenante; Base antiderrapante; Montado na parede; Peso balanceado; Outro
es: Características del soporte para utensilios: Divisores regulables; Ampliable; Magnético; Base giratoria; Seccionado; Autodrenante; Fondo antideslizante; Montable en la pared; Peso-saldo; Otros
pl: Cechy pojemnika na przybory kuchenne: Regulowane przegrody; Do rozbudowy; Magnetyczne; Obrotowa podstawa; Z przegródkami; Samoodpływowy; Antypoślizgowe dno; Do montażu na ścianie; Wyważony; Inne
el: Χαρακτηριστικά θήκης εργαλείων: Ρυθμιζόμενα διαχωριστικά; Επεκτάσιμο; Μαγνητικό; Περιστρεφόμενη βάση; Τμηματοποιημένο; Αυτοστράγγιση; Αντιολισθητικός πάτος; Τοποθετούμενος σε τοίχο; Βάρος-υπόλοιπο; Άλλο
nl: Kenmerken van keukengereihouder: Verstelbare verdelers; Uitbreidbaar; Magnetisch; Draaibare basis; Met vakverdeling; Zelfafvoerend; Antislip onderkant; Muurbevestiging; In evenwicht verzwaard; Overig
hu: Evőeszköztartó jellemzői: Állítható elválasztók; Bővíthető; Mágneses; Forgó talp; Rekeszekre osztott; Önleeresztő; Csúszásgátló alj; Falra szerelhető; Kiegyensúlyozott; Egyéb
de: Eigenschaften des Halters für Küchenutensilien: Verstellbare Trennwände; Erweiterbar; Magnetisch; Drehbarer Sockel; Unterteilt; Selbstentleerend; Rutschfester Boden; An der Wand montierbar; Gewichtet; Sonstiges
ru: Особенности держателя для кухонных принадлежностей: Регулируемые разделители; Раздвижная конструкция; Магнитный держатель; Вращающееся основание; Разделенный; С функцией слива; Противоскользящее дно; Настенный монтаж; Сбалансированный по весу; Другое
ja: キッチン用品ホルダーの特徴: 調節可能な仕切り; 拡張可能; マグネット式; 回転ベース; セクション分け; 自己排水; 滑りにくい底; 壁掛け可能; 重量バランス; その他
lt-LT: Virtuvės įrankių laikiklio savybės: Reguliuojami skirtukai; Išplečiamas; Magnetinis; Sukamas pagrindas; Sekcionuotas; Savaime išsisausinantis; Neslystantis dugnas; Montuojamas sienoje; Subalansuoto svorio; Kita
ko: 조리 도구 홀더 특징: 조절식 칸막이; 확장 가능; 자기식; 회전 베이스; 섹션 분리형; 자체 배수형; 미끄럼 방지 바닥; 벽걸이 가능; 무게 중심 설계; 기타
tr: Mutfak gereci tutucu özellikleri: Ayarlanabilir bölücüler; Genişletilebilir; Mıknatıslı; Döner taban; Bölmeli; Kendiliğinden tahliyeli; Kaymaz taban; Duvara monte edilebilir; Dengeli ağırlık dağılımlı; Diğer